# 清产核资重估增值是否可转增注册资本？

提问人：wanxingfu 时间：2015-10-23 00:12:46
请问下：清产核资重估增值是否可转增注册资本？谢谢！！

回答人：chenyiwei
除了国有非公司制企业进行公司制改建以外，清产核资重估增值一般不能进行账务调整，相应地不存在能否转增资本的问题。

提问人：wanxingfu 时间：2015-10-23 01:05:18
是国有企业在 9 几年改制并进行了账务处理，形成资本公积，在今年想将此转增资本是否可以呢？

回答人：chenyiwei
在对应的增值资产被消耗或处置之前，不建议转增资本。